# 什么是员工离职后计划——设定受益计划和定额供款计划

提问人：bleblemig 时间：2020-07-01 15:35:00
向大家请教一下，什么是员工离职后计划——设定受益计划和定额供款计划？
是指社保法规定，对在职职工应该缴纳的法定社会保险部分，应该由企业负责承担的那部分社保费用么？ 基本养老保险，失业保险么、医疗保险等。
还是由企业自主决定、专门给部分贡献大的员工专门缴纳的特殊的 福利费用？
谢谢大家！

回答人：chenyiwei
国内的离职后福利，包括基本养老保险和补充养老保险，主要都是设定提存计划。
目前用到设定受益计划的，主要是国有企业一些符合规定的统筹外费用，以及合并报表中对境外子公司依据当地法律法规设立的设定受益计划性质的退休后福利计划。